【裁判字號】    95,上訴,79
【裁判日期】    950516
【裁判案由】    違反毒品危害防制條例
【裁判全文】
臺灣高等法院高雄分院刑事判決          95年度上訴字第79號
上  訴  人  臺灣高雄地方法院檢察署檢察官
上  訴  人  甲  ○
即  被  告
上列上訴人等因被告違反毒品危害防制條例案件，不服臺灣高雄
地方法院94年度訴字第1894號中華民國94年11月23日第一審判決
（起訴案號：臺灣高雄地方法院檢察署94年度毒偵字第3904號）
，提起上訴及移送併辦（案號：94年度毒偵字第9148號、95年度
毒偵字第3242號），本院判決如下：
    主  文
原判決撤銷。
甲○連續施用第一級毒品，累犯，處有期徒刑壹年貳月，扣案之
海洛因壹包（淨重零點零陸公克），沒收銷燬之；又連續施用第
二級毒品，累犯，處有期徒刑捌月；應執行有期徒刑壹年陸月，
扣案之海洛因壹包（淨重零點零陸公克），沒收銷燬之。
    事  實
一、甲○前曾於民國（下同）88年間因犯竊盜罪，經原審法院判
    處有期徒刑7 月，並經本院駁回上訴確定，於93年12月９日
    執行完畢；又於88年間，因施用毒品案件，經原審法院以裁
    定送觀察、勒戒後，認有繼續施用毒品之傾向，再以裁定令
    入戒治處所施以強制戒治，於89年9 月26日強制戒治執行完
    畢，並由臺灣高雄地方法院檢察署檢察官於同年10月24日，
    以89年度戒毒偵字第1063號為不起訴處分確定。詎甲○仍不
    知悔改，竟於強制戒治執行完畢後5 年內，復分別基於施用
    第一、二級毒品之概括犯意，自94年4 月13日11時30分許起
    至95年2 月6 日11時25分回溯24小時內某時許止，在高雄縣
    岡山鎮○○路陽明公園廁所內及不詳地點等處，以將第一級
    毒品海洛因摻入香菸後，吸食含有海洛因成分煙氣之方式，
    連續施用第一級毒品海洛因多次，另自94年4 月13日11時30
    分許起至95年2 月5 日20時時許止，在不詳地點，以不詳方
    法，連續施用第二級毒品甲基安非他命多次；嗣先後於：
    (一)94年4 月13日16時10分許，在高雄縣岡山鎮○○路104 號
    前（起訴書誤載為同鎮○○路陽明公園廁所內），為警查獲
    ，並扣得第一級毒品海洛因1 包（淨重0. 06 公克）。(二)94
    年10月19日16時許，在高雄縣岡山鎮○○○路空軍醫院前，
    為警臨檢查獲。(三)95年2 月6 日11時25分許，在台南市○○
    路與環河街口，為警臨檢查獲。
二、案經高雄縣政府警察局岡山分局、台南市警察局分別移送臺
    灣高雄地方法院檢察署檢察官偵查起訴及移送併辦。
    理  由
一、上訴人即被告甲○並未於本院審判期日到庭，惟被告於警詢
    時已供承施用第一、二級毒品之犯行，且被告為警查獲時所
    採之尿液檢體，經先後送臺灣檢驗科技股份有限公司、高雄
    醫學大學附設中和紀念醫院、長榮大學，以酵素免疫分析法
    （EIA） 及氣相層析質譜儀法（ＧＣ/ ＭＳ）方法檢驗結果
    ，均呈現嗎啡及甲基安非他命陽性反應，此有臺灣檢驗科技
    股份有限公司94年5 月4 日濫用藥物尿液檢驗報告、高雄醫
    學大學附設中和紀念醫院94年9 月6 日濫用藥物尿液檢驗報
    告、長榮大學95年3 月14日確認報告各1 紙附卷可稽；另扣
    案之白色粉末1 包，經送法務部調查局鑑驗結果，確係第一
    級毒品海洛因（淨重0.06公克）無訛，有該局94年5 月31日
    調科壹字第220020007 號鑑定通知書1 份在卷可參，而尿液
    檢驗結果之正確性受到諸多因素之影響，如檢體簽收、處理
    、分析、文件處理及各檢體驗單位所訂定之CUTOFFVALUE （
    或閾值）不同等，均會影響到最後結果之判讀，目前尿液中
    煙毒之檢驗方法分述如下：一般實驗室接到尿液煙毒檢驗申
    請時，第一步驟為利用免疫分析法做初步篩檢，如篩檢濃度
    小於CUTOFFVALUE 即判讀為陰性反應；如篩檢濃度大於
    CUTOFFVALUE ，則必須進一步做確認試驗，確認試驗方法之
    原理須異於篩檢方法之原理，確認試驗方法目前國內常用的
    方法計有免疫學分析法、TOXI-LAB（毒物層析法）、GC（氣
    體色層分析法）、GC/MS （氣體層析質譜儀分析法），依各
    實驗單位設備不同，選用方法而有不同，其精密度依次為GC
    /MS 優於GC優於TOXI-LAB，是被告之尿液檢體，經先後送臺
    灣檢驗科技股份有限公司、高雄醫學大學附設中和紀念醫院
    、長榮大學，以前述之免疫分析法及氣相層析質譜儀法交互
    檢驗，檢出被告尿液確含有嗎啡及甲基安非他命毒品之陽性
    反應，揆諸前揭說明，在排除偽陽性反應產生可能之情形下
    ，被告前述自白，核與事實相符；又被告曾於88年間，因施
    用毒品案件，經原審法院以裁定送觀察、勒戒後，認有繼續
    施用毒品之傾向，再以裁定令入戒治處所施以強制戒治，於
    89年9 月26日強制戒治執行完畢，並由臺灣高雄地方法院檢
    察署檢察官於同年10月24日，以89年度戒毒偵字第1063號為
    不起訴處分確定，此有臺灣高等法院被告前案紀錄表2 份在
    卷可證，是被告於強制戒治執行完畢後，5 年內再犯毒品危
    害防制條例第10條第1 項及同條第2 項之事證明確，其犯行
    堪以認定。
二、核被告所為，係犯毒品危害防制條例第10條第1 項之施用第
    一級毒品罪、同條例第10條第2 項之施用第二級毒品罪，其
    先後多次施用第一級毒品及多次施用第二級毒品犯行，均時
    間緊接，構成要件相同，顯各基於概括犯意為之，皆應依連
    續犯之規定，僅論以一罪。其多次持有第一級毒品海洛因及
    多次持有第二級毒品甲基安非他命後進而施用，其持有之低
    度行為應為施用之高度行為所吸收，均不另論罪。被告所犯
    上開二罪，犯意各別，構成要件不同，應予分論併罰。又被
    告前曾於88年間因犯竊盜罪，經原審法院判處有期徒刑7 月
    ，並經本院駁回上訴確定，於93年12月９日執行完畢，此有
    台灣高等法院被告全國前案紀錄表1 份在卷可查，其受有期
    徒刑之執行完畢，5 年以內再犯本件有期徒刑以上之罪，均
    為累犯，應各依法加重其刑。又被告於94年4 月13日16時10
    分第1 次為警查獲後，至95年2 月6 日11時25分回溯24小時
    內某時許止之施用毒品犯行，雖未經公訴人起訴，惟此部分
    與起訴事實有連續犯之裁判上一罪關係，本院自得併予審理
    。
三、原審對被告予以論罪科刑，固非無見；惟查原審未及就檢察
    官聲請併辦之施用第一級毒品及施用第二級毒品之犯行予以
    併案審理，尚有未洽，被告未具理由提起上訴，雖非有理，
    惟檢察官上訴意旨執此而指摘原判決不當，為有理由，應由
    本院將原判決撤銷改判；審酌被告前因施用毒品，經觀察、
    勒戒以及強制戒治之程序後，仍不知悛悔，不思戒除惡習，
    竟再次施用毒品自戕其身，顯然缺乏戒絕毒品之決心，有再
    入監矯治必要，惟其行為尚未害及他人等一切情狀，分別量
    處如主文第2 項所示之刑，並定其應執行之刑。扣案之白色
    粉末，經法務部調查局鑑定係第一級毒品海洛因無訛，淨重
    為0.06公克，此有該局94年5 月31日調科壹字第220020007
    號鑑定通知書1 份附卷可佐，應依毒品危害防制條例第18條
    第1 項之規定，併予宣告沒收銷燬之，而送鑑耗損之海洛因
    粉末，既已滅失，自無庸再予宣告沒收銷燬之必要。
四、被告甲○經合法傳喚，無正當理由不到庭，爰不待其陳述逕
    行判決。
據上論斷，應依刑事訴訟法第369 條第1 項前段、第364 條、第
371 條、第299 條第1 項前段，毒品危害防制條例第10條第1 項
、第2 項、第18條第1 項前段，刑法第11條、第47條、第51條第
5款 ，判決如主文。
本案經檢察官沈紹嘉到庭執行職務。
中    華    民    國    95    年    5     月    16    日
                  刑事第七庭    審判長法  官  莊飛宗
                                      法  官  黃三友
                                      法  官  黃憲文
以上正本證明與原本無異。
施用第一級毒品部分如不服本判決應於收受本判決後10日內向本
院提出上訴書狀，其未敘述上訴理由者，並得於提起上訴後10日
內向本院補提理由書狀（均須按他造當事人之人數附繕本）「切
勿逕送上級法院」。
施用第二級毒品部分不得上訴。
中    華    民    國    95    年    5     月    17    日
                                      書記官   施耀程
附錄本件判決論罪科刑法條：
毒品危害防制條例第10條
施用第一級毒品者，處6月以上5年以下有期徒刑。
施用第二級毒品者，處3年以下有期徒刑。


司法院資訊處製作；財團法人民間司法改革基金會備份。
